vi: Chế độ điều chỉnh: Đàn banjo; Đàn bass; Nhạc cụ bằng đồng; Đàn cello; Đồng chuyển; Đàn guitar; Đàn mandolin; Đàn ukulele; Đàn violin; Nhạc cụ hơi bộ gỗ; Khác
cs: Režimy ladění: Bendžo; Basa; Žesťové nástroje; Violoncello; Chromatický; Kytara; Mandolína; Ukulele; Housle; Dřevěné dechové nástroje; Jiné
ro-RO: Moduri tuner: Banjo; Bas; Instrumente de alamă; Violoncel; Cromatic; Chitară; Mandolină; Ukulele; Vioară; Instrumente de suflat; Altele
de: Abstimmungsmodi: Banjo; Bass; Blechbläser; Cello; Chromatisch; Gitarre; Mandolin; Ukulele; Geige; Holzblasinstrumente; Sonstiges
zh-TW: 調音模式: 斑鳩琴; 貝斯; 銅管樂器; 大提琴; 半音階; 吉他; 曼陀林; 尤克萊利琴; 小提琴; 木管樂器; 其他
fi: Viritystilat: Banjo; Basso; Vaskipuhaltimet; Sello; Kromaattinen; Kitara; Mandoliini; Ukulele; Viulu; Puupuhallinsoittimet; Muu
sv: Stämningslägen: Banjo; Havsabborre; Mässingsinstrument; Cello; Kromatisk; Gitarr; Mandolin; Ukulele; Violin; Träblåsinstrument; Övrigt
pl: Tryby strojenia: Bandżo; Bas; Instrumenty blaszane; Wiolonczela; Chromatyczny; Gitara; Mandolina; Ukulele; Skrzypce; Instrumenty dęte drewniane; Inne
lt-LT: Derinimo režimai: Bandža; Bosas; Variniai pučiamieji instrumentai; Violončelė; Chromatinis; Gitara; Mandolina; Ukulėlė; Smuikas; Mediniai pučiamieji instrumentai; Kita
es: Modos de sintonización: Banjo; Bajo; Instrumentos de metal; Violonchelo; Cromático; Guitarra; Mandolina; Ukelele; Violín; Instrumentos de viento de madera; Otros
sk-SK: Režimy ladenia: Banjo; Basy; Dychové nástroje; Cello; Chromatický; Gitara; Mandolína; Ukulele; Husle; Drevené dychové nástroje; Iné
tr: Ayar Modları: Banjo; Bas; Üflemeli çalgılar; Çello; Kromatik; Gitar; Mandolin; Ukulele; Keman; Nefesli çalgılar; Diğer
ru: Режимы настройки: Банджо; Бас; Духовые инструменты; Виолончель; Хроматический; Гитара; Мандолина; Укулеле; Скрипка; Духовые инструменты; Другой
ko: 튜닝 모드: 밴조; 베이스; 금관악기; 첼로; 반음계; 기타; 만돌린; 우쿨렐레; 바이올린; 목관악기; 기타
it: Modalità di accordatura: Banjo; Basso; Ottoni; Violoncello; Cromatico; Chitarra; Mandolino; Ukulele; Violino; Legni; Altro
hr-HR: Načini štimanja: Bendžo; Bas; Limena puhačka glazbala; Violončelo; Kromatski; Gitara; Mandolina; Ukulele; Violina; Drveni puhački instrumenti; Ostalo
bg-BG: Режими на настройка: Банджо; Бас; Духови инструменти; Виолончело; Хроматичен; Китара; Мандолина; Укулеле; Цигулка; Дървени духови инструменти; Други
th: โหมดการปรับเสียง: แบนโจ; เบส; เครื่องเป่าทองเหลือง; เชลโล; โครมาติก; กีตาร์; แมนโดลิน; อูคูเลเล่; ไวโอลิน; เครื่องเป่าลมไม้; อื่นๆ
en: Tuning modes: Banjo; Bass; Brass instruments; Cello; Chromatic; Guitar; Mandolin; Ukulele; Violin; Woodwind instruments; Other
nb: Stemmingsmodi: Banjo; Bass; Messinginstrumenter; Cello; Kromatisk; Gitar; Mandolin; Ukulele; Fiolin; Treblåseinstrumenter; Annet
nl: Afstemmodi: Banjo; Bas; Koperen blaasinstrumenten; Cello; Chromatisch; Gitaar; Mandoline; Ukulele; Viool; Houten blaasinstrumenten; Andere
pt-BR: Modos de sintonia: Banjo; Baixo; Instrumentos de sopro de metal; Violoncelo; Cromático; Violão; Bandolim; Ukulele; Violino; Instrumentos de sopro de madeira; Outro
zh-CN: 调音模式: 班卓琴; 低音; 铜管乐器; 大提琴; 半音阶; 吉他; 曼陀林; 尤克里里; 小提琴; 木管乐器; 其他
da: Tuningtilstande: Banjo; Bas; Messinginstrumenter; Cello; Kromatisk; Guitar; Mandolin; Ukulele; Violin; Træblæseinstrumenter; Andet
fr: Modes de réglage: Banjo; Basse; Cuivres; Violoncelle; Chromatique; Guitare; Mandoline; Ukulélé; Violon; Instruments à vent; Autre
sl-SI: Načini uglaševanja: Bendžo; Bas; Trobila; Violončelo; Kromatsko; Kitara; Mandolina; Ukulele; Violina; Lesena pihala; Drugo
pt-PT: Modos de afinação: Banjo; Baixo; Instrumentos de metal; Violoncelo; Cromático; Guitarra; Bandolim; Ukulele; Violino; Instrumentos de sopro de madeira; Outro
hu: Hangolási módok: Bendzsó; Basszus; Rézfúvós hangszerek; Cselló; Kromatikus; Gitár; Mandolin; Ukulele; Hegedű; Fafúvós hangszerek; Egyéb
el: Λειτουργίες συντονισμού: Μπάντζο; Μπάσο; Χάλκινα πνευστά όργανα; Τσέλο; Χρωματικός; Κιθάρα; Μαντολίνο; Γιουκαλίλι; Βιολί; Ξύλινα πνευστά; Άλλο
ja: チューニングモード: バンジョー; ベース; 金管楽器; チェロ; クロマチック; ギター; マンドリン; ウクレレ; ヴァイオリン; 木管楽器; その他